臺灣高等法院民事裁定
110年度抗字第339號
抗  告  人  麥嘉玲  
相  對  人  植心園公寓大廈管理委員會


法定代理人  陳勁卓  

上列當事人間確認區分所有權人會議決議無效等事件，抗告人對
於中華民國110年3月5日臺灣臺北地方法院110年度補字第250號
裁定，關於核定訴訟標的價額部分，提起抗告，本院裁定如下：
    主      文
抗告駁回。
抗告費用新臺幣壹仟元由抗告人負擔。 
    理      由
一、抗告人於原法院以相對人為被告，起訴請求確認植心園公寓
    大廈（下稱植心園大廈）於民國(下同)108年11月9日第12屆
    區分所有權人會議之議題二管理費調漲案，對外賣機械停車
    位調整為比植心園大廈住戶每月多新臺幣(下同)720元之決
    議無效及相對人應給付伊9,360元（109年1月起至110年1月
    止溢收之管理費）。原法院於110年3月5日裁定核定本件訴
    訟標的價額為95,760元，及命抗告人應補繳第一審裁判費1,
    000元，抗告人對本件訴訟標的價額核定，提起抗告，爰聲
    明廢棄此部分原裁定。
二、按訴訟標的之價額，由法院核定。核定訴訟標的之價額，以
    起訴時之交易價額為準；因定期給付或定期收益涉訟，以權
    力存續期間之收入總數為準；期間未確定時，應推定其存續
    期間。但其期間超過十年者，以十年計算，民事訴訟法第77
    條之1第1項、第2項前段、第77條之10分別定有明文。次按
    請求確認住戶代表會議決議無效及管理委員當選無效之訴，
    屬於財產權訴訟，其訴訟標的價額，應以原告如獲勝訴判決
    所得受之客觀利益定之（最高法院98年度台抗字第319號裁
    定意旨）。是抗告人於原法院請求確認植心園大廈上開區分
    所有權人會議中關於管理費調漲案，對外賣機械停車位調整
    為比植心園大廈住戶每月多720元之決議無效部分，核屬財
    產權訴訟，因無從確認其自110年2月起（起訴日為110年1月
    21日）依該決議需繳納管理費之期間及總額，應推定其存續
    期間為10年，並依抗告人每月管理費相較植心園大廈住戶所
    持有之車位高出720元為計算基礎，再加計給付之訴部分訴
    訟標的價額為9,360元，即為95,760元(計算式：720×12×10＋
    9,360＝95,760元)，原法院據此而核定本件訴訟標的價額，
    於法相符。抗告人主張應按調漲管理費之日即109年1月起至
    110年2月止，以14個月為計算基準，顯與民事訴訟法第77條
    之10：「期間未確定時，應推定其存續期間。但其期間超過
    十年者，以十年計算」之規定不合，殊非可取。從而，原裁
    定核定本件訴訟標的價額為95,760元，並無不合。本件抗告
    意旨指摘原裁定關於核定訴訟標的價額部分不當，聲明此部
    分裁定廢棄，為無理由，應予駁回。
三、爰裁定如主文。
中　　華　　民　　國　　110 　年　　4 　　月　　6 　日
                  民事第二十一庭
　　　　　　　　　      審判長法  官  翁昭蓉
                              法  官  鍾素鳳
                              法  官  呂淑玲 
正本係照原本作成。
不得再抗告。
中　　華　　民　　國　　110 　年　　4 　　月　　6 　　日
　　　　　　　　　　　　    　書記官  黃雯琪